---
title: "Mapa de Indicadores"
output: 
  html_document:
    code_download: true
    toc: true
    toc_float: true
---

```{r carga, include=FALSE}
source('analisis/analisis_dataset.R', encoding = 'UTF-8', echo=TRUE)
source('analisis/grafico_mapa.R', encoding = 'UTF-8', echo=TRUE)
```

Si bien el dataset recopila información para los paises de Latinoamérica entre los años 1970 y 2018, en los primeros años la información relevada es casi nula, con la excepción de Uruguay 
(`r cantidad_indicadores_por_anio_pais(1970,"Uruguay")$cantidad_indicadores `) en 1970).

En cambio ya en 2018, la cantidad de indicadores ya se eleva a `r cantidad_indicadores_por_anio_pais(2018,NULL)[1]`. Por lo tanto la pregunta es a partir de qué año es que tiene sentido empezar a realizar un análisis.

Por ese motivo es que generamos una visualización en forma de mapa seleccionando los años 1970, 1981, 1991, 2001 y 2011. En el mapa podemos ver que a medida que aumenta la cantidad de indicadores por país el color pasa de azul a amarillo.




```{r}
print(grafico_mapa_indicadores)
```

Como podemos apreciar, hay un salto significativo en la década de los '90, pasando de `r cantidad_indicadores_por_anio_pais(1981,NULL)[1]` indicadores en 1981 a `r cantidad_indicadores_por_anio_pais(1991,NULL)[1]` en 1991.

**Es por esto que creemos conveniente partir de este año para hacer un análisis comparativo robusto**